【裁判字號】    88,訴,1316
【裁判日期】    890502
【裁判案由】    給付貨款
【裁判全文】
臺灣士林地方法院民事判決  八十八年度訴字第一三一六號
    原      告  上志農業機械有限公司
    法定代理人  乙○○
    訴訟代理人  黃秀禎律師
    被      告  宜益農業機械有限公司  設台北縣淡水鎮○○路一號
    法定代理人  甲○○        .
右當事人間請求給付貨款事件，本院判決如左：
    主      文
被告應給付原告新台幣玖拾萬肆仟伍佰陸拾柒元，及自民國八十八年九月十七日起至
清償日止，按週年利率百分之五計算之利息。
訴訟費用由被告負擔。
本判決於原告以新台幣拾萬貳仟元為被告供擔保後，得假執行。
    事      實
甲、原告方面：
一、聲明：除假執行擔保金額外，如主文所示。
二、陳述：
  (一)被告自民國八十七年七月八日起至八月十八日止，連續向原告訂購貨款總計新台
    幣（下同）三十六萬零八百元之農業機械及相關用品等貨品，並經原告依約全部
    送交被告收訖。詎經原告屢次向被告要求結清貨款，被告均藉故推拖，不願給付
    。
  (二)另被告用以向原告支付八十七年六月份貨款之面額五十四萬三千七百六十七元支
    票乙紙，經原告屆期提示，竟因存款不足而遭退票，迄今亦未獲清償。為此，依
    民法第三百六十七條規定訴請被告給付前揭兩筆合計九十萬四千五百六十七元之
    貨款。
  (三)對被告抗辯所為之陳述：
    1.八十七年七月十九日當日係由原告派遣公司人員薛明宗親自送貨至被告公司處
      ，故無貨運托運單或客戶簽收單可查。
    2.原告不同意被告以每月給付一萬五千元分期給付方式償還欠款，但可接受先支
      付一筆較高金額，其餘分期償還，或金額提高、期數較短之分期償還方式。
三、證據：提出送貨明細單十件、統計表一件、貨運托運單、客戶簽收單及收據共十
    四件、支票及退票理由單各一件為證，並聲請訊問證人薛明宗。
乙、被告方面：
一、聲明：駁回原告之訴。
二、陳述：
  (一)被告就原告主張自八十七年七月八日起至八月十八日止所交付之農業機械及相關
    用品，迄今仍未清償貨款乙節，除其中有關八十七年七月十九日之所收受貨品，
    因原告並未能提出任何被告簽收單據以供佐證，且被告實際收受者僅有春風三五
    ○型中耕機三台，而抗辯與原告主張之貨品數量不同外，其餘並不爭執。
  (二)用以給付八十七年六月份貨款之支票雖遭退票，但原告前已就此向  鈞院提起給
    付票款訴訟，並獲勝訴判決在案，殊無就同一筆貨款另行訴請給付之理。
  (三)被告願以每月給付一萬五千元分期給付方式償還所欠貨款。
    理      由
一、原告起訴主張被告用以支付其於八十七年六月份向原告訂購貨品之面額五十四萬
    三千七百六十七元之支票，因屆期提示遭受退票；被告自八十七年七月八日起至
    八月十八日止，連續向原告訂購貨款總計三十六萬零八百元之農業機械及相關用
    品等貨品，業經原告依約全部送交被告收訖，惟貨款屢經催討未獲清償，爰依民
    法第三百六十七條之規定，請求被告給付上開二筆合計九十萬四千五百六十七元
    之貨款等語。被告則以原告未能提出所有貨品業經被告簽收之單據，且原告於八
    十七年七月十九日並未確實將送貨明細單上所載貨品全數交由被告受領，又原告
    就上開票款前已另案訴請給付，殊無於本件要求被告再為給付之理等語資為抗辯
    。
二、查原告主張被告於八十七年六月間至八月間向其訂購農業機械及相關用品，用以
    支付六月份貨款之支票屆期提示未獲兌現，七、八月份之貨款迄今亦未支付等情
    ，除八十七年七月十九日之送貨品項及數量為被告否認外，其餘均為被告所不爭
    執，復據原告提出送貨明細單、貨運托運單、客戶簽收單及收據、支票及退票理
    由單等為證，該部分堪信其主張為真實。至被告雖辯稱原告未能提出八十七年七
    月十九日由被告簽收貨品收訖之證明，且僅收到原告所提出之當日送貨明細單上
    之春風三五○型中耕機三台，其餘貨品則均未收到，故該部分之貨款自無須給付
    云云。然查：
  (一)原告主張其於八十七年七月十九日確依送貨明細表如數將貨品運交被告乙節，業
    據證人即原告公司當日親自送貨之薛明宗於本院證述明確。
  (二)被告先前曾就原告未能提出簽收單部分辯稱：「有收貨時才有簽收單」、「如有
    原告自己送貨時也有簽收單」等語，惟其後就原告主張親自送貨並無簽收單之系
    爭八十七年七月十九日之該次送貨，改稱：「七月十九日列春風三五○中耕機只
    有收到三台」，由此前後矛盾之陳述，益足證被告之辯解難以採信。
三、至被告雖一再執詞以原告就該筆支票票款業已另案訴請給付，不得再於本件主張
    云云。惟查，本件原告係本於給付貨款之原因關係訴請被告清償，核與原告前以
    無因性之票據關係訴請給付票款者不同，且該給付票款訴訟係以發票人即被告之
    法定代理人甲○○為被告，亦與本件係以被告自身為訴請給付貨款之對象不同，
    且該支票票款既尚未獲付，自無礙原告於本件之主張。至若原告日後重複執行，
    則屬被告得否提起債務人異議之訴或請求返還不當得利之問題，併此敘明。
四、從而原告依據買賣之法律關係，請求被告給付貨款九十萬四千五百六十七元，及
    自支付命令送達翌日即八十八年九月十七日起至清償日止，按週年利率百分之五
    計算之利息，為有理由，應予准許。
五、原告陳明願供擔保，請求宣告假執行，經核無不合，爰酌定相當之擔保金額准許
    之。
六、據上論結，本件原告之訴為有理由，依民事訴訟法第七十八條、第三百九十條第
    二項，判決如主文。
中      華      民      國    八十九    年      五      月      二      日
                                        臺灣士林地方法院民事第二庭
~B法      官  陳麗芬
右為正本係照原本作成。
如對本判決上訴須於判決送達後廿日內向本院提出上訴狀。
中      華      民      國    八十九    年      五      月      五      日
~B法院書記官  黃建新


司法院資訊處製作；財團法人民間司法改革基金會備份。
